# 企业年金理事会开设的银行账户

提问人：koodhao 时间：2020-03-10 08:05:40
被审计单位以单位企业年金理事会为账户名称开设了年金专用的的银行账户，请问该银行账户属不属于单位的资产？要不要纳入函证？

回答人：chenyiwei
一般理解企业年金基金是独立的会计主体（尤其是已在劳动和社会保障部门备案过的），其资金不属于企业，该账户也不是归企业所有的账户，不纳入函证范围。